臺灣高雄地方法院刑事判決　　　　　　　96年度易字第2285號
公　訴　人　臺灣高雄地方法院檢察署檢察官
被　　　告　乙○○
上列被告因竊盜案件，經檢察官提起公訴（96年度偵字第4988號
），本院判決如下：
    主  文
乙○○攜帶兇器竊盜電線，累犯，處有期徒刑捌月，減為有期徒
刑肆月，如易科罰金，以新臺幣壹仟元折算壹日。扣案破壞剪貳
支、美工刀壹支、老虎鉗壹支、鐵條登桿拾陸支，均沒收之。
    事  實
一、乙○○於民國94年間，因違反電子遊戲場業管理條例案件，
    經臺灣臺南地方法院以94年度簡字第930 號判決判處有期徒
    刑6 月確定，並於95年5 月15日縮短刑期執行完畢。詎仍不
    知悔改，竟意圖為自己不法之所有，於96年2 月5 日晚間11
    時許前之某時，持客觀上足以對人造成身體傷害而足供凶器
    使用之破壞剪2 支、美工刀1 支、老虎鉗1 支、鐵條登桿16
    支，在高雄地區某處，剪斷台灣電力股份有限公司（下稱台
    電公司）所有之銅製電纜線後，竊取上開電纜線約5 公尺，
    價值新臺幣（下同）150 元及銅線接頭4 只，價值120 元。
    得手後，將竊得之物品攜帶離開現場。嗣於同年2 月5 日晚
    間11時許，在其位於高雄縣美濃鎮○○街72巷87號住處，為
    警當場查獲並扣得破壞剪2 支、美工刀1 支、老虎鉗1 支、
    鐵條登桿16支及已剝皮之銅線5 公尺、銅線接頭4 只等物，
    並繼而在高雄縣美濃鎮○○段美濃溪中起出電線皮1 袋（重
    量約30公斤），始知悉上情。
二、案經高雄縣政府警察局旗山分局報告臺灣高雄地方法院檢察
    署檢察官偵查起訴。
    理  由
壹、程序方面
一、證人甲○○於警詢時之陳述，不得作為證據
    按刑事訴訟法新制採改良式當事人進行主義，為保障被告防
    禦權及維護直接審理與言詞審理原則，刑事訴訟法第159 條
    第1項規定：「 被告以外之人於審判外之言詞或書面陳述，
    除法律有規定者外，不得作為證據。」酌採英美法之傳聞法
    則。復於第159條之 1至第159條之5 增設例外規定，以應實
    務需要，俾符實體真實發現之訴訟目的。是以證人甲○○於
    警詢時之陳述，係被告以外之人於審判外之書面陳述，依上
    開規定，自不得作為證據。
二、按被告以外之人於審判外之言詞或書面陳述，除法律有規定
    者外，不得作為證據，刑事訴訟法第159 條第1 項固定有明
    文。惟被告以外之人於審判外之陳述，雖不符同法第159 條
    之1 至之4 之規定，而經當事人於審判程序同意作為證據，
    法院審酌該言詞陳述或書面陳述作成時之情況，認為適當者
    ，亦得為證據，同法第159 條之5 亦有明文。查本案證人邱
    英賢於警詢時之陳述，為審判外之陳述而屬傳聞證據，暨其
    他相關具傳聞性質之證據資料，公訴人及被告於本院準備程
    序及審判程序中對於前述證人於偵查中之證述暨其他相關具
    傳聞性質之證據資料之證據能力，均表示同意作為證據。本
    院審酌證人陳述及證據資料作成時之情況，核無違法取證或
    其他瑕疵，認為以之作為證據為適當，上開證人於審判外之
    陳述及相關證據資料，自得做為證據，合先敘明。
貳、實體方面
一、訊據被告乙○○矢口否認有何竊取上開電線之犯行，辯稱：
    扣案之已剝皮銅線5 公尺、銅線接頭4 只，係證人甲○○及
    丙○○於查獲前2 、3 天借住他家時所留下，而破壞剪2支
    、美工刀1 支、老虎鉗1 支、鐵條登桿16支亦為上開證人所
    有，因曾借用他的房間睡覺，所以認為是他們藏在他的床下
    ，他並不知情云云。經查證人邱英賢於警詢時陳稱：查獲之
    電纜線5 公尺及銅線接頭 (TPC)4 個均為電力公司所有等語
    ，足認在被告家中查獲之電纜線及銅線接頭係竊取自台電公
    司無誤，再被告家中另扣得破壞剪、美工刀、老虎鉗及鐵條
    登桿，均為竊取電桿電線所需用之物，若被告無行竊電線之
    行為，何需在家中藏放上開物品。至被告雖以上開情詞置辯
    ，惟證人丙○○於本院證稱：之前與甲○○竊取產業道路旁
    電線桿上的電線，曾拿到被告家去削，削完了之後，就跟甲○○拿去賣，並無剩餘的電線留在被告家中，所使用的工具
    也已經帶走，電線皮也一併帶回家了，扣案的上開工具並不
    是他的，他並沒有到被告家2 樓以上等語，是則證人丙○○
    已否認被告抗辯之情，且如扣案之工具及贓物確為丙○○與
    甲○○所有及所竊取，則因丙○○、甲○○所涉行竊電線罪
    ，已為本院96年度易字第730 號確定判決效力所及，證人丙○○自無庸再冒遭偽證罪追訴之風險，而為不利於被告之證
    述。況被告於警詢時亦自陳：於96年1 月28日，發現丙○○
    2 人在客廳削電線皮時，要求2 人離開，當天該2 人停留時
    間約2 小時等語（見警卷第4 至6 頁），是則丙○○2 人既
    因竊取電線後，急欲將電線皮削好，以利銷贓變賣，以防形
    跡敗露，尚難想像其2 人於停留之2 小時內，將贓物置於被
    告家之客廳，而借用被告之2 樓房間睡覺。又丙○○2 人如
    係在客廳削電線皮時，遭被告斥責要求離開，則丙○○2 人
    自無機會將削電線皮所使用之美工刀及削好皮之銅線5 公尺
    ，置於被告家中2 樓房間內之床下，惟上開證物係於被告家
    中2 樓房間內床下所起出，更足以證明，被告上開抗辯與常
    情未合，自難為有利於被告之認定。至被告另以如確為其所
    竊取，則不可能帶同警察於美濃溪畔起出電線皮之抗辯。惟
    上開證人確曾至被告家中削電線皮，已如前述，則被告欲借
    此將於家中起出之上開證物，導向係證人所有，藉以規避刑
    責。且如被告所供稱係因為聽說剪電線係違法，且聯絡不到
    證人，所以才拿電線皮去丟棄云云。則因其知悉剪電線違法
    ，欲將在其家中之電線皮棄置，依常情被告應將與剪電線相
    關之物品悉收丟棄，惟被告僅將無價值之電線皮丟棄，至於
    扣案之工具即鐵條登桿6 支（另10支係於被告家中2 樓所查
    獲）及銅線接頭4 個，置於家中1 樓之樓梯旁，即與其前述
    之目的不符，足認被告此一抗辯亦無足採。從而本件事證明
    確，被告犯行堪以認定，應依法論科。
二、按刑法第321 條第1 項第3 款所謂兇器，其種類並無限制，
    凡足以對人身造成危險者均屬之；而攜帶兇器竊盜，祇須行
    竊時攜帶具有危險性之兇器為己足，行為人是否有以之為行
    兇之意圖在所不問。被告乙○○持以竊取供電業者設置於電
    線桿上電線之破壞剪、老虎鉗、美工刀及鐵條登桿，均係由
    金屬材質構成之堅硬器物，客觀上足對人之身體、生命、安
    全造成威脅，自屬兇器無訛。又被告所竊電線係供電業者台
    電公司設置用以輸送電力之電線，業據台電公司員工邱英賢
    指述在卷，並有現場照片5 幀可憑（見警卷第8 、9 頁、第
    17 至19 頁），是被告所竊電線應屬供電業者供給電能所用
    之供電設備，非屬一般私人電纜線，應屬電業法所稱之電線
    無訛。是核被告所為，係犯電業法第105 條之竊盜電線罪，
    該電業法之規定係刑法竊盜罪之特別規定，為法規競合，應
    優先適用電業法之規定。公訴意旨認應依刑法第321 條第1
    項第3 款攜帶兇器竊盜罪處斷，尚有未合，惟其起訴之社會
    基本事實相同，本院自得予以審理，並變更起訴法條。又被
    告有如事實欄所述之前案科刑及執行紀錄，有卷附臺灣高等
    法院被告前案紀錄表可按，其受有期徒刑之執行完畢，5 年
    以內故意再犯有期徒刑以上之罪，為累犯，應依刑法第47條
    第1 項之規定，加重其刑。爰審酌被告不思勞力工作，賺取
    生活所需，僅因一己私利，即持破壞剪竊取供電業者輸送電
    力需用之電線，致該地區之用電戶可能因電力中斷而受有嚴
    重之財產損失，破壞社會良善風氣，惡性非輕，且其所竊得
    之電線業經被害人取回等一切情狀，量處如主文所示之刑。
    被告上開犯罪時間在96年4 月24日以前，所犯為電業法第10
    5 條之竊盜電線罪，合於減刑條件，爰依中華民國96年罪犯
    減刑條例第2 條第1 項第3 款、第7 條規定減為如主文所示
    之刑。又「犯最重本刑為五年以下有期徒刑以下之刑之罪，
    依本條例規定減為六月以下有期徒刑、拘役者，應於為減刑
    裁判時，併諭知易科罰金折算之標準。」同條例第9 條定有
    明文，且是否准於易科罰金及其關於易科罰金之折算標準，
    均應依原判決時，所應適用法律有關是否准於易科罰金及其
    折算標準定之（臺灣高等法院96年6 月29日刑事庭庭長會議
    決議參照）。本件依上開條例減刑後為有期徒刑4 月，符合
    上開規定，茲審酌本院考量本件犯罪情節之輕重及被告係高
    中肄業、職業農、家庭經濟狀況為小康等情況，諭知如主文
    所示之易科罰金折算標準。本件扣案之破壞剪2 支、美工刀
    1 支、老虎鉗1 支、鐵條登桿16支既在被告家中查獲，即均
    為被告所有，供犯罪所用之物，均應依刑法第38條第1 項第
    2 款規定沒收之。
據上論斷，應依刑事訴訟法第299 條第1 項前段、第300 條，電
業法第105 條，刑法第11條前段、第321 條第1 項第3 款、第47
條第1 項、第41條第1 項前段、第38條第1 項第2 款，中華民國
96年罪犯減刑條例第2 條第1 項第3 款、第7 條、第9 條，判決
如主文。
本案經檢察官林俊傑到庭執行職務。
中　　華　　民　　國　　96　　年　　9 　　月　　5　　日
                  刑事第十四庭  審判長  法　官  蔡廣昇
                                        法  官  謝雨真
                                        法  官  施介元
以上正本證明與原本無異。
如不服本判決，應於判決送達後10日內，向本院提出上訴狀。
中　　華　　民　　國　　96　　年　　9 　　月　　5　　日
                                        書記官  謝群育
